臺灣高等法院臺南分院刑事判決
上　訴　人　臺灣雲林地方法院檢察署檢察官
被　　　告　甲○○
　　　　　　　　　　(另案於臺灣臺南看守所羈押中)
上列上訴人因被告竊盜案件，不服臺灣雲林地方法院96年度易字
第331號中華民國96年7月17日第一審判決（起訴案號：臺灣雲林
地方法院檢察署96年度偵字第2854號），提起上訴，本院判決如
下：
    主      文
原判決撤銷。
甲○○竊盜，累犯，處有期徒刑壹年貳月，扣案之鑰匙壹支沒收
。
    事　　　實
一、甲○○前於民國（下同）91年間因違反毒品危害防制條例案
    件，經臺灣雲林地方法院於92年1月23日，以91年度易字第
    551 號判處有期徒刑6月，於92年2月17日確定；又於92年間
    因違反毒品危害防制條例案件，經臺灣雲林地方法院於93年
    1月12日，以93年度虎簡字第10號判處有期徒刑6月確定；又
    於93年間因竊盜等案件，經臺灣雲林地方法院於93年10月15
    日，以93年度簡字第127號判處應執行有期徒刑5月，經臺灣
    雲林地方法院管轄之第二審駁回上訴，於94年1月13日確定
    ；3罪接續執行，甫於94年11月23日假釋期滿未經撤銷，其
    未執行之刑，以已執行論。詎仍不知悔改，基於為自己不法
    所有之意圖，於96年5月23日晚上10時30分許，在雲林縣北
    港鎮○○里○○路2號前，見蔡文斌所有，現由乙○○使用
    之車牌號碼RL-6773號自用小貨車停放該處，車門未鎖，又
    無人看管，乃以其所有之鑰匙1支，插入電門，發動引擎後
    ，竊取該車，得手後，留供己用。嗣於96年5月25日凌晨2時
    30分許，適甲○○駕駛上開車輛行經雲林縣虎尾鎮頂溪里崁
    腳21號時，因形跡可疑，為警當場攔檢而查獲，並扣得上開
    甲○○所有供本件犯罪所用之鑰匙1支，始悉上情。
二、案經雲林縣警察局虎尾分局報請臺灣雲林地方法院檢察署檢
    察官偵查起訴。
    理　　　由
一、上揭犯罪事實業據(一)被害人乙○○於警詢時之指述。(二)雲林
    縣警察局虎尾分局搜索扣押筆錄及扣押物品目錄表各1份。
    (三)贓物認領保管單1份。(四)現場照片3張。(五)車牌號碼RL-677
    3號自用小貨車之車籍資料1份。(六)鑰匙1支扣案。(七)被告甲
    ○○於警詢、偵查、原審及本院審理時之自白，且與上開積
    極證據相符，應可採信。(八)綜上所述，被告甲○○自白核與
    事實相符，自可採為證據，本件事證明確，被告甲○○犯行
    應堪認定。
二、論罪科刑之理由：
  (一)核被告甲○○所為，係犯刑法第320 條第1 項之竊盜罪。
  (二)被告前於91年間因違反毒品危害防制條例案件，經臺灣雲林
    地方法院於92年1月23日，以91年度易字第551號判處有期徒
    刑6月，於92年2月17日確定；又於92年間因違反毒品危害防
    制條例案件，經臺灣雲林地方法院於93年1月12日，以93年
    度虎簡字第10號判處有期徒刑6月確定；又於93年間因竊盜
    等案件，經臺灣雲林地方法院於93年10月15日，以93年度簡
    字第127號判處應執行有期徒刑5月，經臺灣雲林地方法院管
    轄之第二審駁回上訴，於94年1月13日確定；3罪接續執行，
    甫於94年11月23日假釋期滿，其未執行之刑，以已執行論，
    有臺灣高等法院被告前案紀錄表1份在卷可參，其於前開有
    期徒刑執行完畢後5年內故意再犯本件有期徒刑以上之罪，
    為累犯，應依刑法第47條第1項規定，加重其刑。
三、原審原審予以論罪科刑，並量處有期徒刑八月，固非無見。
    惟查：被告甲○○曾有多次不良前科，其中亦曾有竊盜前科
    ，現尚有另犯之竊盜案件偵辦中，有臺灣高等法院被告前案
    紀錄表在卷可稽，顯見被告甲○○屢犯不悛，不知悔改，原
    審僅量處有期徒刑八月，顯屬太輕，即有未洽。檢察官上訴
　　意旨稱應對被告併予宣告強制工作云云，雖不適當，但上訴
　　理由所指摘原判決量刑過輕不當，則為有理由，自應由本院
  　將原判決撤銷改判。爰審酌被告前有多次竊盜及毒品前科，
    素行不良，僅國中畢業，教育程度不高，務農，經濟狀況不
    佳，而被告正值青壯，四肢健全，不思以正當途徑獲取利益
    ，竟貪圖一己私利，竊取他人車輛使用，造成被害人用車不
    便，雖嗣後該車輛已交被害人領回，被害人所受損害非鉅，
    然其行為仍嚴重破壞社會秩序，且被告前於96年4月8日所犯
    攜帶兇器竊盜案件，經檢察官聲請臺灣雲林地方法院裁定自
    96年4月8日起羈押被告，該案經檢察官起訴，臺灣雲林地方
    法院審理後（96年度易字第196號），甫於96年5月4日准予
    具保停止羈押，詎被告竟不知把握改過向善機會，於甫停止
    羈押之96年5月23日，即再為本件犯罪，惡性重大，惟念其
    犯後尚能坦承犯行，態度尚可等一切情狀，量處如主文第二
    項所示之刑，以示懲儆。扣案之鑰匙1支係被告竊取機車所
    用之物，且屬被告所有，業據被告供承在卷，應依刑法第38
    條第1 項第2 款規定宣告沒收。
四、至公訴意旨認被告有多次竊盜前科，且尚有多件竊盜案件仍
    在檢察官偵查中，顯有犯竊盜罪習慣，請依竊盜犯贓物犯保
    安處分條例第3條第1項第1款之規定，令入勞動場所強制工
    作云云。惟按本件被告此次竊盜犯行並非重大，雖尚有其他
    竊盜案件偵辦中，但本院認本案尚無須適用竊盜犯贓物犯保
    安處分條例之規定，諭知被告令入勞動場所強制工作之必要
    ，附此敘明。
五、據上論結，應依刑事訴訟法第369條第一項前段、第364條、
    第299條第一項前段，刑法第320條第1項、第47條第1項、第
    38條第1項第2款，刑法施行法第1條之1第1項、第2項前段，
    判決如主文。
本案經檢察官李傳來到庭執行職務。
中　　華　  民　　國　　96　　年　  9　　 月  　5　   日
                  刑事第五庭　審判長法　官  楊明章
                                    法　官  戴勝利
                                    法　官  顏基典
以上正本證明與原本無異。
不得上訴。
　　　　　　　　　　　　　　　　　　書記官  呂嘉文
中　　華　　民　　國　　96　　年　　9 　　月　　5 　　日
【附錄】本判決論罪科刑法條：
中華民國刑法第320條第1項：
意圖為自己或第三人不法之所有，而竊取他人之動產者，為竊盜
罪，處5年以下有期徒刑、拘役或5百元以下罰金。
